臺灣桃園地方法院刑事判決　　　　　　99年度審易字第1617號
公　訴　人　臺灣桃園地方法院檢察署檢察官
被　　　告　林志鴻
上列被告因毒品危害防制條例案件，經檢察官提起公訴（99年度
毒偵字第3883號），被告於本院準備程序進行中，就被訴事實為
有罪之陳述，經本院告知簡式審判程序意旨，並聽取公訴人及被
告之意見後，本院裁定改依簡式審判程序審理，茲判決如下：
    主      文
林志鴻施用第二級毒品，累犯，處有期徒刑拾壹月。
    事實及理由
一、林志鴻前於民國89年間因施用毒品案件，經本院以90年度毒
    聲字第457 號裁定送觀察、勒戒後，因認無繼續施用毒品之
    傾向，於90年3 月16日執行完畢釋放出所，並經臺灣桃園地
    方法院檢察署檢察官以89年度毒偵字第5905號為不起訴處分
    確定；復於上開觀察、勒戒執行完畢釋放後5 年內之90年間
    ，因施用毒品案件，經本院以90年度毒聲字第1958號裁定送
    觀察、勒戒後，因認有繼續施用毒品之傾向，再經本院以90
    年度毒聲字第2325號裁定令入戒治處所施以強制戒治，嗣經
    裁定停止戒治，所餘戒治期間付保護管束，迄91年5 月23日
    保護管束期滿，停止戒治未經撤銷，視為強制戒治期滿執行
    完畢，該次施用毒品犯行並經本院以90年度桃簡字第752 號
    判決判處有期徒刑5 月確定（於本案不構成累犯）。(一)又於
    90年間因竊盜案件，經本院以91年度桃簡字第543 號判決判
    處有期徒刑3 月確定；(二)另於91年間因轉讓毒品案件，經本
    院以92年度訴字第1018號判決判處有期徒刑1 年2 月確定；
    再於91年間因施用毒品案件，經本院以91年度毒聲字第3101
    號裁定令入戒治處所施以強制戒治，於93年1 月9 日因法律
    修正報結出所，(三)該次施用毒品犯行並經本院以92年度易字
    第1113號判決判處有期徒刑6 月確定；前揭(一)至(三)各罪刑嗣
    經本院以93年度聲字第1285號裁定應執行有期徒刑1 年9 月
    確定，於94年5 月10日縮短刑期假釋出監併付保護管束，迄
    94年9 月6 日保護管束期滿，假釋未經撤銷，視為執行完畢
    （於本案構成累犯）。(四)繼於95年間因施用毒品案件，經臺
    灣高等法院以96年度上易字第1352號判決判處有期徒刑8 月
    ，減為有期徒刑4 月，於96年8 月2 日確定；(五)更於95年間
    因持有毒品案件，經本院以96年度簡字第141 號判決判處有
    期徒刑5 月確定，嗣經本院以97年度聲減字第466 號裁定減
    為有期徒刑2 月又15日確定；(六)復於96年5 月間因施用毒品
    案件，經臺灣板橋地方法院（下稱板橋地院）以96年度易字
    第2519號判決判處有期徒刑10月確定；(七)又於96年間因詐欺
    案件，經臺灣臺北地方法院（下稱臺北地院）以96年度簡字
    第4037號判決判處有期徒刑6 月，減為有期徒刑3 月確定；
    (八)另於96年4 月間因販賣毒品案件，經板橋地院以96年度訴
    字第2549號判決判處有期徒刑15年4 月，共4 罪，應執行有
    期徒刑20年確定（現正執行中）；上開(四)、(五)、(七)各罪經減
    刑後之刑與不得減刑之(六)罪刑，嗣經臺北地院以97年度聲字
    第1309號裁定合併定應執行有期徒刑1 年5 月確定，於98年
    5 月7 日縮刑期滿執行完畢，惟因上開(四)至(七)各罪刑與前開
    (八)之罪刑合於定應執行刑之要件，而不能認前揭應執行有期
    徒刑1 年5 月已執行完畢（於本案不構成累犯）。詎其仍不
    知悔改並戒除毒癮，復基於施用第二級毒品之犯意，於99年
    7 月23日某時，在桃園縣蘆竹鄉○○路路邊，施用第二級毒
    品甲基安非他命（起訴書誤載為安非他命）1 次。嗣於99年
    7 月23日上午9 時15分許，在桃園縣蘆竹鄉○○街101 號前
    為警查獲，並扣得與本案無關之第一級毒品海洛因1 包（驗
    前淨重0.31公克，因鑑驗使用費失0.009 公克，驗餘淨重0.
    301 公克，含與毒品無法析離之包裝袋1 個，涉犯持有第一
    級毒品部分，另由檢察官簽分偵辦），始悉上情。
二、證據名稱：
  (一)被告林志鴻於本院準備程序及審理中之自白。
  (二)桃園縣政府警察局龍潭分局尿液暨毒品檢體真實姓名與編號
    對照表、台灣檢驗科技股份有限公司濫用藥物檢驗報告（尿
    液部分）各1 份。
  (三)臺灣高等法院被告前案紀錄表1 份。
三、應適用之法條：刑事訴訟法第273 條之1 第1 項、第299 條
    第1 項前段、第310 條之2 、第454 條第1 項，毒品危害防
    制條例第10條第2 項，刑法第11條前段、第47條第1 項。
四、附記事項：
    扣案之第一級毒品海洛因1 包，與本案無關，而為被告另涉
    持有第一級毒品案件之證物，自不得宣告沒收或沒收銷燬之
    。
五、如不服本判決，得自收受送達之翌日起10日內向本院提出上
    訴狀（應附繕本），其未敘述上訴理由者，應於上訴期間屆
    滿後20日內補提理由書狀於本院，上訴於臺灣高等法院。
本案經檢察官林郁芬到庭執行職務。
中    華    民    國   100    年    3     月    11    日
                    刑事庭  法  官  潘怡華
以上正本證明與原本無異。
如不服本判決應於收受判決後10日內向本院提出上訴書狀，並應
敘述具體理由。其未敘述上訴理由者，應於上訴期間屆滿後20日
內向本院補提理由書( 均須按他造當事人之人數附繕本) 「切勿
逕送上級法院」。
                            書記官  郭怡君
中    華    民    國   100    年    3    月     11    日
附錄本案論罪科刑依據之法條：
毒品危害防制條例第10條
施用第一級毒品者，處6 月以上5 年以下有期徒刑。
施用第二級毒品者，處3 年以下有期徒刑。